# 发行短融前所发生的资信评估费应计入哪个科目

提问人：asq 时间：2013-03-10 16:48:29
问题 1 ：A公司发行一年期短期融资债券，发行前聘请大公国际进行资信评价，为此发生一笔资信评估费用，请问该笔费用是计入财务费用还是管理费用？
问题 2 ：A公司一年期短期融资债券发行成功后，当年支付银行业间协会一笔会费，请问该笔费用是计入财务费用还是管理费用？
我认为， 1 、根据会计准则指南之会计科目及账务处理，此笔费用属于管理费用中的“咨询费（含顾问费）”，应计入管理费用。
2 、银行业间协会会费与融资行为无直接关系，因此应计入管理费用。
请问，是否妥当

回答人：chenyiwei
根据《银行间债券市场非金融企业短期融资券业务指引》（中国银行间市场交易商协会公告[2008]2号）第八条规定：“企业发行短期融资券应披露企业主体信用评级和当期融资券的债项评级”。因此评级报告是发行短期融资券申请注册的必备文件。因此，如果评级报告系专门为了本次注册发行短期融资券而出具，则我理解此处的评级费用可以作为发行短期融资券的直接交易成本，计入短期融资券的发行折价，在存续期间摊销并记入利息支出。 注册后的会费可计入管理费用处理。